臺灣板橋地方法院刑事判決　　　　　　　　　　　　　九十三年度訴字第六五七號
　　公　訴　人　臺灣板橋地方法院檢察署檢察官
　　被　　　告　乙○○
　　指定辯護人　蕭守厚律師
右列被告因強盜案件，經檢察官提起公訴（九十二年度偵字第二一八三七號），本院
判決如左：
    主  文
乙○○意圖為自己不法之所有，結夥三人以上，攜帶兇器，以脅迫至使不能抗拒，而
取他人之物，累犯，處有期徒刑柒年陸月。
扣案之全罩式安全帽貳頂及口罩壹個均沒收。
    事  實
一、乙○○前因犯竊盜罪，經臺灣嘉義地方法院以九十一年度易字第一三一號判決判
    處有期徒刑七月，於民國九十二年八月四日執行完畢出監（於本件構成累犯）。
    猶不知悔改，仍與李政賢、蕭慶忠（二人均經檢察官另行起訴且經本院另案以九
    十三年度訴字第一０五號判決審結）基於意圖為自己不法所有強盜取財之犯意聯
    絡，李政賢先於九十二年九月十九日下午十一時許，在臺北縣新莊市○○○路六
    十一號前，以自備之鑰匙開啟發動丁○○所有之車牌號碼ＨＤＭ─九五三號重機
    車，將之騎走而竊取，供為強盜他人財物之交通工具（無證據證明乙○○、蕭慶
    忠二人曾參與前開竊盜機車之犯行）。旋於同日下午十一時五十分許，由李政賢
    戴口罩、半罩式安全帽騎乘前開竊得之重機車，後搭載亦均戴全罩式安全帽之蕭
    慶忠、乙○○至臺北縣新莊市○○○路十一之二號附近，三人下車後（均未取下
    安全帽、口罩）結夥同時走進該處聖媽宮前廣場，乙○○隨即出示所攜帶客觀上
    可供兇器使用但未具殺傷力之玩具手槍（槍枝管制編號0000000000號
    ）對空鳴槍一發，並持該槍枝朝正在廣場上聊天、喝酒或玩象棋之民眾鐘奕翔、
    丙○○、戊○○、甲○○及其他姓名年籍不詳之老人共約八、九人比劃，並喝令
    在場之人「不要動」、「把錢交出來」等語，而以此脅迫之方式，至使前開民眾
    不能抗拒，民眾鐘奕翔自皮包拿出新臺幣（下同）三千元、戊○○亦拿出數張千
    元鈔及七、八百元散鈔零錢放置於身旁桌上，李政賢即上前強取鐘奕翔拿出之三
    千元及鐘奕翔手上所拿之皮包，並與蕭慶忠共同強取桌上戊○○所掏出之金錢及
    前開老人原放置於桌上之現金，合計共約八千七百八十四元而強盜得手，嗣因丙
    ○○發現乙○○所持之槍枝有異，即趨前欲走向乙○○，乙○○隨即朝之開槍，
    幸卡彈而未能擊發，旋即取走置於桌上不詳數目現金後逃跑，在場之人見狀立即
    上前追捕，並當場逮捕李政賢、蕭慶忠，而乙○○則乘隙逃逸，李政賢、蕭慶忠
    二人經制服後遭不詳民眾毆打（未據告訴），並有不詳老人為逃避應訊作證義務
    逕行離去。警方據報到現場後逮捕李政賢、蕭慶忠二人，並當場扣得乙○○、李
    政賢與蕭慶忠三人犯強盜罪所用之安全帽三頂、口罩一個、與乙○○所擊發之子
    彈、彈殼各一顆等物。乙○○嗣於九十二年十二月十九日上午八時二十分許，為
    警根據共犯李政賢與蕭慶忠之指述，循線在臺北縣新莊市○○街四十七巷二號四
    樓查獲，並扣得作案所用之前開未具殺傷力之玩具手槍一支（槍枝管制編號00
    00000000號）及其他和本案無關之玩具槍枝、毒品ｋ他命、火樂底火等
    物。
二、案經甲○○、戊○○、丙○○訴由臺北縣政府警察局新莊分局報告臺灣板橋地方
    法院檢察署檢察官偵查起訴。
    理  由
一、訊據被告乙○○對於右揭犯罪事實均坦承不諱。再共犯李政賢、蕭慶忠與被告乙
    ○○於右揭時、地，結夥三人，由被告乙○○持客觀上可供兇器使用但未具殺傷
    力之玩具手槍脅迫被害人交付財物，至被害人不能抗拒，而強取被害人財物之事
    實，業據共犯李政賢於警、偵訊時供承不諱，核與被害人鐘奕翔、戊○○、丙○
    ○、甲○○於偵查及本院另案審理時結證之情節相符。爰就共犯李政賢與被害人
    鐘奕翔、戊○○、丙○○、甲○○之證述詳加論述：
（一）共犯李政賢於警詢中供承「阿文（指乙○○）突然從腰際掏出一把槍後，就先
      對空鳴槍後喝令那些人不許動，他就說叫在場人把錢拿出來，之後我和蕭慶忠
      先將那些人放在桌子上的錢收起來，然後阿文再次叫那些人把身上錢全部拿出
      來，突然那些人就問你們要做什麼，阿文就再次說把錢拿出來，其中一名被害
      人鐘奕翔自己把皮包從後口袋掏出來，我就順手把它拿過來」、「我們三人均
      有戴全罩式安全帽及口罩，我們三人由阿文持槍控制現場，我及蕭慶忠兩人搜
      刮現場人員財物」等語（參見九十二年度偵字第一七七七一號偵查卷第七頁正
      反面）；於偵查中以證人身分結證稱「（問：在場有其他老人將錢掏出放桌上
      ？）是，有幾名，三、四個人圍著桌子，其他的在旁喝酒，桌上本來就有錢在
      ，他們有拿錢出來放在桌上」、「（問：有喊『不要動』？）有，但蕭慶忠有
      沒講，我不知，乙○○有喊不要動，乙○○有喊『把錢拿出來』，蕭慶忠站在
      旁邊等著收錢」、「（問：承認犯強盜罪？）承認」等語（參見九十二年度他
      字第三二九五號偵查卷第七十四頁至第七十五頁反面），並據被告乙○○於偵
      查中以證人身分結證屬實，其證稱「（問：進入照片所示聖媽宮廣場有幾人？
      ）三人，我、蕭慶忠、李政賢」、「（問：都戴全罩式安全帽？）對，三人都
      戴，怕人認出來」、「（問：槍在那裡？）交還阿彬」、「（問：你拿槍指向
      在場人？）對」、「（問：誰喊不要動？）蕭慶忠講第一句，李政賢接著說不
      要動」、「（問：是否被害人向前，你就開槍？）是，阿忠說第一發是空包彈
      沒關係」、「（問：行搶時，你拿槍威脅在場人？）對」、「（問：你承認犯
      強盜罪？）承認」、「（問：李政賢在做什麼？）在拿錢」、「（問：如何叫
      被害人把錢拿出來？）阿忠說怎麼只有這些錢，再不拿出來，就要逐一搜身」
      、「（問：到底是蕭慶忠或是李政賢講的？）蕭慶忠講的」（參見九十二年度
      偵字第二一八三七號偵查卷第七十一頁至第七十三頁反面）、「（問：確與蕭
      慶忠、李政賢持槍去搶？）對」、「（問：蕭慶忠、李政賢知你要去搶？）蕭
      慶忠知道，因為行搶之前我有向他說我沒有錢，老婆生小孩沒錢，阿忠（指蕭
      慶忠）向我建議去拼拼看，我說好，槍是阿彬的」等語（參見九十二年度偵字
      第二一八三七號偵查卷第一三六至一三八頁，九十三年二月十二日訊問筆錄）
      。
（二）復據被害人鐘奕翔、戊○○、丙○○、甲○○於偵查及本院另案審理時結證明
      確，茲就被害人之指證分述如后：
      1.證人鐘奕翔部分：
      (1)於偵查中具結證稱「有三人走進來，一人帶槍，有人叫我們不要動，把錢拿
        出來，我沒注意聽是誰說的」、「他（當庭指認被告李政賢）沒搜我身，他
        走到我面前叫我將錢拿出來，我才拿三千元，右手拿皮包，他看到我拿皮包
        ，就將我搶過去，他三千元拿右手上，後來在警局三千元有還我，皮包是被
        李政賢拿走，三千元也是被李政賢拿走」等語（參見九十二年度偵字第一七
        七七一號偵查卷第七十三頁及其反面）；
      (2)於本院另案審理時具結證稱「（檢察官問：九十二年九月十九日晚上你與其
        他三位證人在聖媽宮作什麼事情？）喝酒」、「（檢察官問：當天是否只有
        你們在現場？）還有一些老人家」、「（檢察官問：他們在作什麼？）玩象
        棋」、「（檢察官問：當天被強盜財物的情形如何？）被告他們三人走進來
        ，我看到他們的時候，離我們不遠，他們進來之後說要我們不要動，把錢交
        出來，他們三人其中一人說的，不知道是何人，因為他們戴安全帽，不知道
        何人講的。其中一個人拿一把槍，另外二人站在拿槍的旁邊，我就從口袋將
        身上的零錢拿出來放在桌上，不知道拿了多少錢。應該是拿槍的人說再不拿
        出來，要去搜身，所以我又再從褲袋拿了三千多元出來。拿槍的人叫被告李
        政賢開始去搜身，因為拿槍的人站在中間，另外二個人往我們走過來」、「
        （檢察官問：如何要李政賢去搜身？）持槍的人說要去搜身，李政賢就走到
        我面前，我怕他開始搜身，我將皮夾拿在手上，李政賢從我手上搶走皮夾」
        、「（檢察官問：為何拿槍的人開始搜身時，李政賢就第一個走到你面前？
        ）我站在最旁邊，所以他從我這裡先搜」、「（檢察官問：為何他們三人進
        來，你們人比較多，你會拿錢出來？）因為他們其中一人手上有槍」、「（
        檢察官問：當時有無想要反抗？）那時候想說要看情形，因為他們手上有槍
        」、「（檢察官問：後來警察有無將皮夾還你？）有的」、「（檢察官問：
        知否在哪裡找到皮夾的？）是廟廣場外的小馬路上」、「（檢察官問：當時
        他們都有戴全罩式安全帽，如何知道搜你身的人是李政賢？）他們開始跑的
        時候，我就一直追拿我皮夾的人」等語（參見本院另案九十三年四月二日審
        判筆錄）。
      2.證人戊○○部分：
      (1)於偵查中具結證稱「我們在喝酒，快十二點，他們三個戴安全帽一起走進來
        ，叫我們不要動，拿槍的那個拿著槍指著我們，他們三個站著併排站很近，
        不知是誰喊『不要動』，只聽到說把錢拿出來，我們被嚇到，有人把錢掏出
        來，．．每個人眼睛都在注意那支槍，丙○○走向拿槍的那人，那人將槍擊
        出，但沒有擊發，他是對著丙○○開槍的，一見沒擊發，大家就喊抓、打，
        那個拿槍的看沒擊發就往後跑，我們抓到另外二個沒拿槍的，拿槍的那個跑
        掉了，我是掏出了七百、八百元放在桌上，還有幾張一千元的被拿槍的拿走
        ，被搶的還有一些其他老人，警察來了，他們就跑了」等語（參見九十二年
        度偵字第一七七七一號偵查卷第七十四頁反面、第七十五頁）；
      (2)於本院另案審理時結證稱「（檢察官問：九十二年九月十九日晚上你與另三
        位證人在聖媽宮作什麼事情？）我本來是聖媽宮的爐主，當晚我們四人在哪
        裡喝酒」、「（檢察官問：當天在場的人是否只有你們四人？）還有其他老
        人在場」、「（檢察官問：其他的人在場做什麼？）有的玩象棋麻將，有的
        在喝酒、聊天」、「（檢察官問：當天晚上被人強盜財物的情形如何？）我
        是後來才到的，我在哪裡喝酒喝了一下，有三個人一起從廣場前面走進來，
        拿槍的人要我們不能動，被告二人（按指另案之被告即蕭慶忠與李政賢）站
        在拿槍的人左右兩邊，拿槍的人要我們不能動而且要我們拿錢出來，我有從
        褲袋將錢拿出來，拿多少錢忘記了，拿槍的人說如果被他搜到錢就讓我死。
        當時拿槍的人距離我約二、三公尺，我有注意看那隻槍，當時看到槍會害怕
        ，而且當時大家聽到說不要動，大家都站起來，拿槍朝我們掃瞄比劃，因為
        姿勢很像劉文聰，所以我記得很清楚。因為我當過兵，所以心裡想槍枝是否
        是真的，想說要如何處理這個事情，想說可能是遇到搶劫，後來是丙○○往
        前踏一步，拿槍的人馬上對著他，馬上擊發，聽到卡的一聲，就沒有擊發，
        我就馬上衝過去，當時鐘奕翔也馬上衝過去，只想先抓到人」、「（檢察官
        問：你的距離與被告二人大約多遠？）他們站在拿槍的人的兩邊。我將錢拿
        出來放在桌上，他們三人其中有一人去收錢」、「（檢察官問：將錢拿出來
        之前，有無想過要反抗？）有想要反抗，但是不敢，因為他有槍」等語（參
        見本院另案九十三年四月二日審判筆錄）。
      3.證人甲○○部分：
      (1)於偵查中具結證稱「我和戊○○、丙○○三人在廣場喝酒聊天，一個人拿槍
        ，他叫我們把錢拿出來」、「（問：除拿槍的那個，另二人在做什麼？）跟
        在後面好像在助他的膽，那二個人都有說叫我們將錢拿出來，他們三個都戴
        全罩式安全帽」、「「（問：其中有歹徒搶鐘奕翔身上財物？）有」、「（
        問：是那一位搶的？）他戴安全帽，我沒看清楚，就是沒拿槍那二個其中一
        個」、「（問：拿槍時你會害怕？）會，當時不敢反抗，是在他沒有擊發，
        我才敢反抗」等語（參見九十二年度偵字第一七七七一號偵查卷第七十頁反
        面、第七十一頁）；
      (2)於本院另案審理時結證稱「（檢察官問：九十二年九月十九日晚上你與三位
        證人在聖媽宮前作什麼？）喝茶、喝酒」、「（檢察官問：除了你們四人有
        無其他人？）還有其他老人在哪裡玩象棋」、「（檢察官問：當晚被強盜財
        物的情形？）在檢察官偵查中我已經說過，現在有些已經忘記了」、「（檢
        察官問：在偵訊中稱除了拿槍以外的人跟在後面，好像在助膽，那二個人都
        有說要我們將錢拿出來？）是的」、「（檢察官問：當時聽到說將錢拿出來
        ，你有無將錢拿出來？）當時他們一來是先到老人那一桌，我沒有靠過去，
        所以沒有將錢拿出來」、「（檢察官問：當時看到有人拿槍，要你們拿錢出
        來，心裡想法如何？）坐在哪裡害怕，因為一來就要我們將錢拿出來」、「
        （檢察官問：當時在場有無想要反抗？）沒有，因為他們拿槍」、「（檢察
        官問：是否記得被告二人站在何處？）三個人站在一起」等語（參見本院另
        案九十三年四月二日審判筆錄）。
      4.證人丙○○部分：
      (1)於偵查中結證稱「（問：拿槍的，他槍是對誰？）對大家，對我們幾個及其
        他老人家，他叫大家不要動，是戴安全帽的，不知是那一個說通通都不要動
        ，將錢放在桌上，他一進來就大喊」、「（問：經過？）他們進來，叫我通
        通不要動，把錢拿出來放桌上，鐘奕翔和戊○○就將錢拿出來放桌上」、「
        （問：另二個沒拿槍的做什麼？）也不知誰說的不要亂動，要不然要開槍及
        不要亂動，要不然要搜身，他們三個都戴安全帽，我不知這是誰說的，我是
        在注意他們的槍，我看到拿槍的手在抖，我走過去，他對著我開，但沒擊發
        ，我叫旁邊的人把他們抓起來，拿槍的那個跑得比較快把錢拿了就跑了」、
        「（問：被拿錢的是誰？）戊○○及鐘奕翔及其他一些老人，但他們不敢講
        」、「（問：沒拿槍的那二個和拿槍的人是一夥的？）確定是，他們排成一
        列，拿槍的站中間在觀察我們動靜」、「（問：開槍之後？）沒擊發，開槍
        那個拿桌上的一些錢走，那錢是大家交出來放桌上的，他沒擊發，拿槍的那
        個先跑，其他二個後跑，他們我不知，但我們一擁而上抓人，我有去抓，我
        抓的是胖胖的那個（指李政賢），現場有很多人被搶，還有其他老人家被搶
        ，警察來老人家都跑掉了，有二、三個不認識的老人家拿錢出來」等語（參
        見九十二年度偵字第一七七七一號偵查卷第七十一頁反面至第七十二頁反面
        、第七十四頁）；
      (2)於本院另案審理時結證稱「（檢察官問：九十二年九月十九日在聖媽宮前作
        什麼？）喝酒」、「（檢察官問：除了你與其他三位證人外，有無其他人在
        場？）有的，大約共有十多個人」、「（檢察官問：除了你與三位證人之外
        ，其他人在作什麼？）廣場有二個桌子，一桌在玩象棋麻將，我們這桌在喝
        酒」、「（檢察官問：當晚被強盜財物的情形？）我們在哪裡喝酒，有個叫
        阿斌的人說要跟我一起喝酒，我說不要跟他喝酒，因為酒是我自己拿的，他
        轉頭就走，隔沒多久，被告他們就來了，他們從廣場前面進來，他們走到我
        們旁邊時我們才知道，拿槍的人要我們不要動，說身上有錢的人都拿出來，
        不然搜到就有事情。我距離拿槍的人約一、二公尺，我坐的椅子比較高，我
        眼睛的高度距離剛好跟他一樣，我看那隻槍覺得怪怪的，像是小時候自己做
        的槍，我就站起來往他走過去，他就對我開槍，槍沒有擊發，只有卡的一聲
        ，旁邊的人看到槍沒有擊發，大家就圍過去，拿槍的人轉頭就走」、「（檢
        察官問：他們三人進來到拿槍的人離開之間，被告二人『按即另案之被告即
        蕭慶忠與李政賢』）作什麼？）站在拿槍的人旁邊」、「（檢察官問：拿槍
        要大家不要動時，知否槍枝是假的？）不知道」、「（檢察官問：當時有無
        想要反抗？）沒有，看到拿槍，大家就站在那裡，不敢反抗」、「（辯護人
        問：桌面有無紙鈔？）不清楚，他要我們拿錢時，有人有拿錢出來」等語（
        參見另案本院九十三年四月二日審判筆錄）。
（三）依被害人上開證述情節以觀，並參酌被告係結夥三人，攜帶槍枝實施脅迫之手
      段，衡情一般人遇此情況，無論在主觀或客觀上皆無法抗拒，是本件被害人因
      被告所實施脅迫手段，確實已達不能抗拒之程度。此外，並有被害人鐘奕翔、
      戊○○為領回被強盜之財物所出具之臺北縣政府警察局贓物認保管單各一紙及
      現場照片附卷可稽（詳九十二年度偵字第一七七七一號偵查卷第四十四頁至第
      五十二頁），另有共犯李政賢強盜時所戴之口罩一個、共犯李政賢、蕭慶忠、
      被告乙○○強盜時所戴之安全帽三頂及警方於強盜現場所查獲之子彈、彈殼各
      一顆，暨警方於九十二年十二月十九日上午八時二十分許，至臺北縣新莊市○
      ○街四十七巷二號四樓，所查獲之被告乙○○、共犯李政賢與蕭慶忠三人犯前
      開強盜取財罪所用之未具殺傷力之玩具手槍一支（槍枝管制編號000000
      0000號）等物，扣案足資佐證。況前開玩具手槍一支（槍枝管制編號00
      00000000號）確係被告乙○○與共犯李政賢、蕭慶忠持以犯下本件強
      盜取財犯行所用之物，業經本院向被告乙○○提示，供其辨認無誤（見本院九
      十三年六月二十三日審判筆錄）。又彼等所犯強盜取財罪所用玩具手槍一支（
      槍枝管制編號0000000000號），經警方送驗結果「認係玩具金屬槍
      身、滑套，經檢視，其欠缺槍管，無法供發射彈丸使用，認不具殺傷力。」等
      情，此有卷附內政部警政署刑事警察局於九十三年二月十二日以刑鑑字第０九
      三０００一九四一號所出具之槍彈鑑定書可稽（見本院卷第六十三至六十八頁
      ）。前開玩具手槍雖未具有殺傷力，惟刑法上所稱之「兇器」，係指具有危險
      性，可資行兇，使人之身體安全發生危險之器具而言，而玩具手槍無論係金屬
      槍身或係塑膠材質，質地均甚為堅硬，持該槍枝敲擊人身，足以造成傷害，自
      屬兇器（參照最高法院九十一年度臺上字第五一九六號刑事判決）。從而，被
      告乙○○與共犯李政賢、蕭慶忠三人結夥攜帶兇器強盜犯行堪以認定。
（四）至被告乙○○與共犯李政賢、蕭慶忠確已於右開時地，以前述方式至使前開被
      害人不能抗拒，被害人鐘奕翔自皮包拿出三千元、戊○○亦拿出數張千元鈔及
      七、八百元散鈔零錢放置於身旁桌上，李政賢即上前強取鐘奕翔拿出之三千元
      及鐘奕翔手上所拿之皮包，並與蕭慶忠共同強取桌上戊○○所掏出之金錢及前
      開老人原放置於桌上之現金，合計共約八千七百八十四元而強盜得手等情，迭
      據證人鐘奕翔、戊○○、甲○○與丙○○結證明確，足徵被告乙○○與共犯李
      政賢、蕭慶忠確已將該等財物置入自己實力支配之下而強盜得手，故指定辯護
      人為被告乙○○辯稱彼並未強盜得手，且強盜所得財物並非上開數目云云，並
      不足取。
（五）綜上諸情參互以析，本件事證明確，被告乙○○之犯行堪以認定。
二、被告乙○○與共犯李政賢、蕭慶忠結夥三人攜帶客觀上可供兇器使用之槍枝，以
    脅迫之方式，至被害人鐘奕翔、戊○○、丙○○、甲○○及前開不詳姓名之老人
    不能抗拒，而取被害人鐘奕翔、戊○○及不詳老人等之財物之犯行，核係犯刑法
    第三百三十條第一項之結夥三人以上，攜帶兇器，以脅迫至使不能抗拒，而取他
    人之物之加重強盜罪，其三人間，就加重強盜犯行，互有犯意聯絡及行為分擔，
    為共同正犯。被告乙○○以一強盜行為，強取被害人鐘奕翔、戊○○、丙○○、
    甲○○及不詳姓名之老人之財物，侵害數個不同法益，成立數個加重強盜罪，為
    想像競合犯，應依刑法第五十五條前段之規定，從一重之刑法第三百三十條第一
    項之結夥三人以上，攜帶兇器，以脅迫至使不能抗拒，而取他人之物之加重強盜
    罪之一罪處斷。查被告乙○○前因犯竊盜罪，經臺灣嘉義地方法院以九十一年度
    易字第一三一號判決判處有期徒刑七月，於九十二年八月四日執行完畢出監等情
    ，有臺灣高等法院被告全國前案紀錄表在卷可稽，其受有期徒刑執行完畢後，五
    年以內再犯本件有期徒刑以上之罪，為累犯，應依刑法第四十七條之規定加重其
    刑。爰審酌被告乙○○以結夥三人以上，持客觀上可為兇器使用之玩具槍，對於
    被害人強盜取財，手段惡劣，且造成被害人精神與財產上之損害，對於社會秩序
    與治安亦造成危害，然被告乙○○犯後坦承犯行，尚有悔意，態度甚佳等一切情
    狀，量處如主文所示之刑，以資懲儆。
三、扣案之口罩一個及全罩式安全帽二頂，為被告乙○○與共犯李政賢、蕭慶忠所有
    供犯罪所用之物，均應依刑法第三十八條第一項第二款、第三項之規定沒收。再
    扣案之半罩式安全帽一頂，據被告乙○○供稱係自路旁撿拾，非其所有；另扣案
    之子彈、彈殼各一顆，經內政部警政署刑事警察局鑑定結果認係由玩具金屬彈殼
    加裝直徑約８mm之金屬彈頭改造而成之改造子彈，經試射，無法擊發，認不具殺
    傷力；另彈殼係玩具金屬空彈殼，此有該局九十二年十二月一日刑鑑字第０九二
    ０一九二五七七號槍彈鑑定書在卷為憑（見九十二年度偵字第二一八三七號偵查
    卷第一七六至一七八頁）；又彼等犯強盜取財罪所用玩具手槍一支（槍枝管制編
    號0000000000號），並無殺傷力如前，非違禁物，且據被告乙○○所
    供前開槍彈均係阿彬所有之物，爰就上開半罩式安全帽一頂、玩具手槍一支（槍
    枝管制編號0000000000號）、子彈與彈殼各一顆等物，均不另為沒收
    之諭知。
據上論斷，應依刑事訴訟法第二百九十九條第一項前段，刑法第二十八條、第三百二
十一條第一項第三款、第四款、第三百三十條第一項、第五十五條前段、第四十七條
、第三十八條第一項第二款、第三項，判決如主文。
本案經檢察官李吉祥到庭執行職務。
中        華        民        國    九十三   年    七   月      十四    日
                                臺灣板橋地方法院刑事第十二庭
                                    審判長法  官  許仕楓
                                          法  官  吳佳穎
                                          法  官  許必奇
右正本證明與原本無異。
如不服本判決，應於判決送達後十日內，向本院提出上訴狀。
                                          書記官  金和國
中        華        民        國    九十三   年    七   月      十四    日
附錄：
中華民國刑法第三百二十一條第一項第三款、第四款：
犯竊盜罪而有左列情形之一者，處六月以上、五年以下有期徒刑：
三  攜帶兇器而犯之者。
四  結夥三人以上而犯之者。
中華民國刑法第三百三十條：
犯強盜罪而有第三百二十一條第一項各款情形之一者，處七年以上有期徒
刑。
